* dmn6040svt_sottosoglia.lib - DMN6040SVT con una regione sottosoglia DICHIARATA COME IPOTESI.
* L29b, ADR-037. Approvato dall'utente il 2026-09-16: «approvo il modello e il concetto».
*
* PERCHE' ESISTE. Il blocco del costruttore (models/mosfet_n/dmn6040svt.lib) e'
* un LEVEL 3 senza NFS: sotto VTO = 2,48 V il canale e' spento del tutto, e a
* Vds = 10 mV la conduttanza salta da ~45 nS a 0,70 S fra 2,45 e 2,50 V
* (docs/preamp/data/2026-09-16/L29b/driver_e_mosfet/). Il mute graduale vive
* proprio li': da -60 dB a 0 dB al jack la conduttanza attraversa ~1e-8..1e-3 S.
* Il datasheet (DS35562 Rev. 12-2) non pubblica la regione: Fig. 4 e' lineare
* in ampere.
*
* COSA FA. Non tocca il modello del costruttore, lo INCLUDE per nome:
*   1. un generatore in serie al gate sposta la soglia: a Vgs esterna = vth il
*      gate interno vale 2,48 V, il VTO del costruttore. vth e' il VGS(th) del
*      datasheet (1..3 V a 25 C, ID = 250 uA; Fig. 10: ~2,0 V tipici, circa
*      -4 mV/C) - un PARAMETRO, non un valore misurato;
*   2. un generatore di corrente drain-source aggiunge la conduzione sottosoglia,
*      simmetrica fra drain e source (forma EKV con corpo sul source, effetto
*      body trascurato):
*        I = it * ( 10^((min(Vgs',VT)-VT)/s) - 10^((min(Vgd',VT)-VT)/s) )
*      con Vgs', Vgd' riferite al gate interno e VT = 2,48 V. A Vgs = vth e Vds
*      grande vale it = 250 uA, il punto di definizione di VGS(th). Per Vds
*      piccola la conduttanza e' it * ln10 / s * 10^((Vgs'-VT)/s); per Vds >> s
*      la corrente satura: la non linearita' del canale durante la rampa c'e'.
*      s e' la pendenza sottosoglia in V per decade: IPOTESI, tipicamente
*      n * 59 mV a 25 C con n fra ~1,3 e ~2, cioe' 0,08-0,12 V/dec.
*   Sopra VT il termine sottosoglia si ferma a it e il canale del costruttore,
*   da 0,7 S in su, domina.
*
* NON E' UN MODELLO DEL COSTRUTTORE. Ogni cifra ricavata da qui porta
* l'etichetta «ipotesi sulla regione sottosoglia non pubblicata», e NC-028 non
* si chiude su di essa (ADR-037, decisione dell'utente del 2026-09-16).
*
* USO:
*   .include models/mosfet_n/dmn6040svt.lib
*   .include models/mosfet_n/dmn6040svt_sottosoglia.lib
*   X1 drain gate source DMN6040SVT_SUB params: vth=2.0 s=0.1

.subckt DMN6040SVT_SUB d g s params: vth=2.0 s=0.1 it=250u
VSH gi g DC {2.48 - vth}
XV d gi s DMN6040SVT
BSUB d s I = {it}*(pow(10, (min(V(gi,s), 2.48) - 2.48)/{s}) - pow(10, (min(V(gi,d), 2.48) - 2.48)/{s}))
.ends
